【裁判字號】    89,上訴,1363
【裁判日期】    890919
【裁判案由】    毒品危害防制條例
【裁判全文】
臺灣高等法院臺南分院刑事判決          八十九年度上訴字第一三六三號    Ｇ
      上  訴  人
      即  被  告  甲  ○  ○
      選任辯護人  彭  大  勇  律師
右上訴人因毒品危害防制條例案件，不服臺灣臺南地方法院八十九年度訴字第六○號
中華民國八十九年九月十九日第一審判決（起訴案號：臺灣臺南地方法院檢察署八十
八年度偵緝字第一一六八、一一六九號），提起上訴，本院判決如左：
      主      文
原判決撤銷。
甲○○共同販賣第二級毒品，未遂，累犯，處有期徒刑柒年。
扣案安非他命貳小包（淨重零點壹公克）沒收銷燬之，包裝重貳點伍零公克暨販賣
毒品所得新臺幣貳仟元沒收。
      事      實
一、甲○○曾於民國八十四年七月間，因違反槍砲彈藥刀械管制條例案件，經法院判
    處有期徒刑六月確定，於八十四年九月六日易科罰金執行完畢後，猶不知悔改，
    復與已成年綽號「阿昇」之不詳姓名男子共同意圖營利，於八十八年七月三日由
    乙○○打0000000000號與甲○○聯絡，以每包一千元價格欲販賣安非
    他命予乙○○，雙方先約定交付之時間、地點並先收取二千元後，於同日下午十
    一時許，由「阿昇」預先將安非他命二包藏放在台南市○○路七五五號百分百泡
    沫紅茶店旁之垃圾桶內，並要不知情之丁○○（另為不起訴處分）指點乙○○前
    去拿取安非他命，嗣乙○○尚未取得安非他命即遭警查獲而未遂，並扣得甲○○
    持有之販毒所得二千元、上開0000000000號之行動電話一支，暨起出
    安非他命二包（包裝重二‧五○公克，驗餘淨重零點一三公克）。
二、案經台南市警察局第六分局報請台灣台南地方法院檢察署檢察官偵查起訴。
      理      由
一、右揭事實，業據上訴人即被告甲○○於偵查中坦承不諱（八八偵字第八三四九號
    卷廿五頁反面、偵緝一一六九號卷八頁反面），核與證人乙○○於警訊供述，是
    日伊打電話給甲○○，甲○○交待在上開百分百科技茶坊交貨，伊乃於門口等甲○○來交貨等語（二九九警卷八十八年七月四日訊問筆錄）之情節相符，復經證
    人丁○○於警訊供證：係甲○○到伊家找伊一起去到百分百科技茶坊時，甲○○
    先下車進茶坊與乙○○接頭收錢，伊當時站在外面與朋友聊天，一會兒，伊要進
    去時石源源泰剛好在門口，要伊帶乙○○去藏貨地方取貨等語（二九九警卷八十
    八年七月四日筆錄），偵查中結證：甲○○昨天八時多去找伊，說伊女友在百分
    百茶坊等伊，伊二人一起搭車過去：：：後來甲○○跟伊講，剛才在車上講之東
    西放在邊，要伊過去看看，伊要過去看就被警察抓了，甲○○在車上說是向別人
    買的東西，叫伊過去看有沒有在那邊：：：安非他命放在茶坊外面垃圾桶裡等語
    （八三九四九偵卷九－十頁反面），並有扣案之安非他命二包（驗餘淨重○‧一
    三公克、包裝重二‧五○公克）可稽，而上開結晶物經送鑑定結果確係安非他命
    ，亦有法務部調查局六三七六號檢驗通知書為憑。被告於審理中矢口否認有共同
    販賣犯行，辯稱是日伊要介紹「阿昇」給乙○○認識云云，要屬卸責之詞，不足
    採信，其犯行堪以認定。
二、核被告尚未交付毒品安非他命予乙○○即為警查獲，販賣行為尚屬未遂階段，所
    為係犯毒品危害防制條例第四條第五項第二項之販賣第二級毒品未遂罪，並應依
    法減輕其刑。其與綽號「阿昇」之不詳姓名已成年者間有犯意聯絡及行為分擔均
    為共同正犯。其持有安非他命之行為已為販賣之高度行為所吸收，不另成罪。又
    被告前於八十四年七月間，因違反槍砲彈藥刀械管制條例案件，經法院判處有期
    徒刑六月確定，於八十四年九月六日易科罰金執行完畢，有台灣台南地方法院檢
    察署刑案資料查註紀錄表在卷可按，其於五年之內再犯本件有期徒刑以上之罪，
    為累犯，除無期徒刑部分不得加重外，有期徒刑部分應依法加重其刑。
三、原審予以論科固非無見，惟尚無積極證據證明被告曾販賣安非他命予丙○○，原
    判決認被告亦有此部分犯行即有未洽（理由詳後述）。被告上訴否認有販賣安非
    他命情事雖無可取，惟原判決既有可議，自應予撤銷改判。爰審酌被告品行、犯
    罪之目的、手段、販賣之數量及犯罪後態度等一切情狀，量處如主文第二項所示
    之刑，以資懲儆。扣案之安非他命二小包（淨重計０．一三公克）係違禁物，依
    法宣告沒收並銷燬之，另扣案之0000000000號之行動電話一支，為被
    告所有，雖據被告供明在卷，但非專供販賣安非他命所用之物，不予宣告沒收。
    另扣案之二千元係自被告身上查獲，為乙○○所交付，供購買安非他命之用，業
    據被告於警訊時供承在卷（二九九警卷八十八年七月四日第三次筆錄參照），乃
    販賣毒品所得，安非他命包裝重二‧五公克，為供販賣安非他命犯罪所用之物，
    併予宣告沒收。
四、公訴意旨另以：被告甲○○意圖營利，基於販賣毒品之概括犯意，自八十八年三
    月間起至同年八月間止，先後多次在台南縣永康市○○○路、台南市○○路、公
    園路七五五號百分百泡沫紅茶店等處，以每包新台幣（下同）一千元之售價，販
    賣交付第二級毒品安非他命與丙○○，每次出售安非他命所得約為一千元至四千
    元，因認被告另犯有販賣第二級毒品罪嫌云云。
五、訊之被告甲○○堅決否認有販賣安非他命予丙○○情事，辯稱丙○○之機車曾遭
    伊前女友無照駕駛致被警方攔檢罰鍰，伊未妥善解決此債務糾紛致遭誣陷等語。
六、公訴人認被告犯有販賣安非他命予丙○○，無非以丙○○於警訊之供述為其論據
    。經查證人丙○○於八十八年十月十二日警訊先稱八十八年四月間起向綽號「建
    龍」之男子，購買安非他命十幾次，每次代價一千元至五千元不等，嗣又稱八十
    八年三月間至八月份左右向被告購買四十幾次之安非他命云云，於偵查中證稱：
    忘了買幾次，一次買一千至三千元間（一三五二○偵卷廿一頁反面），於原審卻
    翻異前詞證述：警訊所供不實，伊與被告係一起吸用，未向被告購買（原審卷十
    五頁正面）云云，於本院復供證：被告女友向伊借機車，車牌被警拆下，伊女友
    拿錢給被告繳罰金，被告將錢花掉，之前有與被告一起吸食安非他命，伊所吸安
    非他命係向鄭棋木購買云云，關於曾否購買安非他命，及其次數、價金先後供述
    不一，復無其他證據足認丙○○所供曾向被告買安非他命之證言為真正，應認不
    能證明被告有此部分犯行，惟公訴人認與前開有罪部分有連續犯之裁判上一罪關
    係，爰不另為無罪之諭知。
據上論結，應依刑事訴訟法第三百六十九條第一項前段、第三百六十四條、第二百九
十九條第一項前段，毒品危害防制條例第四條第五項、第二項、第十八條第一項前段
、第十九條第一項、刑法第十一條前段、第二十八條、第四十七條、第二十六條，判
決如主文。
本案經檢察官劉榮堂到庭執行職務。
中    華    民    國      八十九      年      十二      月      二十一  日
                                  臺灣高等法院臺南分院刑事第二庭
                                      審判長法官  游    明    仁
                                            法官  陳    清    溪
                                            法官  蘇    重    信
右正本證明與原本無異。
如不服本判決，應於判決送達後十日內向本院提出上訴狀，其未敘述理由者並應於提
出上訴狀後十日內向本院補提理由書（應附繕本)。
                                      法院書記官  李    珍    鳳
中    華    民    國      八十九      年      十二      月      二十二  日
附錄本判決論罪科刑法條：
毒品危害防制條例第四條第二項：製造、運輸、販賣第二級毒品者，處無期徒刑或七
                              年以上有期徒刑，得併科新臺幣七百萬元以下罰金
                              。
                      第五項：前四項之未遂犯罰之。


司法院資訊處製作；財團法人民間司法改革基金會備份。
